# Claudia Estupiñán Forero

### Ingeniera De Sistemas Desarrolladora Web

Calle 45 No. 25A-50 Apto 301 Barrio Belalcazar Teusaquillo. Bogotá D.C. Colombia | Celular: (+57) 313 355 1203 | E-mail: claudiaeforero@hotmail.com | Website: http://claudiainbytes.github.io | GitHub: http://github.com/claudiainbytes | Skype: claudia.eforero | T.P. No: 54255132405NTS del 15/06/2006

#### Perfil Profesional

Profesional en ingeniería de sistemas, me he desempeñado como desarrolladora web con experiencia en lenguaje de programación HTML, CSS, PHP, Javascript y bases de datos MySql. Desde el 2010 he desarrollado y dado soporte a aplicaciones y proyectos web basados en arquitecturas Modelo-Vista-Controlador (MVC) y sistemas gestores de contenidos (CMS) en agencias de marketing digital, instituciones de educación superior y sector gobierno. Soy una persona comprometida, perseverante, responsable, con sentido común, colaboradora y en búsqueda siempre de nuevos conocimientos y experiencias.

#### **Aptitudes**

Lenguajes: HTML5, CSS3, Javascript, ES6, PHP, Ruby, Python. Javascript Frameworks: jQuery, AJAX, Angular 4. CSS Frameworks: SASS. CMS Apps (Sistemas administradores de contenidos): Drupal 6, 7, 8. APC Actionapps. MVC Frameworks: Laravel, PHP Slim, Sinatra. VCS (Sistema de control de versiones): GIT. Bases de datos: MySQL, MongoDB. Responsive Design Frameworks: Bootstrap 3 y 4, Skeleton, Bulma. Arquitecturas: MVC, API REST, SPA. Dominio intermedio idioma inglés. B2.

## Experiencia Laboral

**Empresa** Alcaldía Mayor de Bogotá, Secretaria General.

Cargo Desarrollador Frontend

Funciones Realizadas Ejecutar tareas front-end relacionadas con el rediseño del portal

www.bogota.gov.co, especialmente durante la etapa de implementación que contempla maquetación, integración front con Drupal 8, interacciones de usuario, control de cambios de estilo, gestión de la calidad, evaluación continua del desarrollo, ajustes, despliegue y puesta en marcha, garantizando la calidad de código y control de cambios y teniendo en cuenta lineamientos de usabilidad,

accesibilidad, seguridad de información, SEO y Gobierno en línea.

Periodo de Tiempo Agosto 2, 2018 - Diciembre 30, 2018

Jefe Directo Renata Cabrales, Jefe cabeza de grupo Portal Bogotá.

**Información de Contacto** Oficina Consejería de Comunicaciones. Cra 8 No.10-65 Palacio Liévano.

Tel. +57 1 3813000 Ext. 1070.

**Empresa** Seidor Colombia

Cargo Desarrollador PHP SSR para Informática El Corte Inglés Colombia

Funciones Realizadas Trabajó como desarrolladora PHP de la solución Plataformas Territoriales (PLT),

del proyecto UTFONTIC2015, cuyo propietario de la solución es MINTIC

Colombia.

Periodo de Tiempo Enero 3, 2016 - Febrero 17, 2017

Jefe Directo Ana Maria Sabogal, Directora de Recursos Humanos

Información de Contacto Carrera 14 No. 98-51 5° Piso. Tel: 7 44 78 09

E-mail: seidorcolombia@seidor.com

**Empresa** Pontificia Universidad Javeriana

Funciones Realizadas Analisis de requerimientos, desarrollo y testing a modulos del sistema de

información de investigacion SIAP con Laravel y Angular.JS

Sincronización de datos de productos de investigación por medio de Selenium

Web Driver.

**Periodo de Tiempo** 1 de Junio 2015 – 31 de Agosto 2015

**Empresa** Universidad Manuela Beltrán

Funciones Realizadas Desarrollador Web. PHP, MySQL,. Javascript. jQuery. Desarrollo y soporte a

modulos sistema de información academica AULANET.

**Periodo de Tiempo** 1 de Abril de 2013 – 31 de Julio 2014

**Empresa** LGL Latinmedios S.A.S.

Funciones Realizadas Desarrollador Web. PHP, MySQL. Desarrollo y soporte de sitios web para

diversas campañas de marketing digital.

**Periodo de Tiempo** 16 de Enero de 2012 – 18 de Febrero de 2013

**Empresa** Ennovva S.A.S.

Funciones Realizadas Desarrollador Junior. Soporte y desarrollo de modulos para sitios web

administrables con Drupal (nivel basico - intermedio).

**Periodo de Tiempo** 28 de Marzo de 2011 – 27 de Noviembre de 2011

#### Formación Académica

Front-End Web Developer Nanodegree Program. AT&T Aspire to Tech Scholarship Program. Udacity, Mountain View, CA. Junio - Enero 2018.

English Course. Levels B2.1, B2.2, C1. American School Way. Bogotá, 2016 - 2017

Especialización en Gerencia Multimedia. Universidad Santo Tomás, Bogotá. 2013 – 2015.

Diplomado Java J5EE. Universidad Jorge Tadeo Lozano, Bogotá, 2009.

Ingeniería de Sistemas. Universidad Simón Bolívar, Cúcuta. 2000 – 2006.

Secundaria. Colegio Cardenal Sancha, Cúcuta. 1994 – 1999

# Claudia Liliana Estupiñán Forero

C.C. 37.444.930 de Cúcuta, Colombia.